臺灣新竹地方法院刑事判決　　　　　　　　　　　 九十一年度易字第三五二號
　　公　訴　人　臺灣新竹地方法院檢察署檢察官
　　被　　　告　甲○○
右列被告因傷害等案件，經檢察官提起公訴（九十一年度偵字第四九五號），本院判
決如左：
    主  文
甲○○違反法院依家庭暴力防治法第十五條第一項、第二項、第十三條第二項第一款
、第二款規定所為禁止實施家庭暴力行為之裁定，處有期徒刑伍月，如易科罰金，以
參佰元折算壹日。緩刑參年，緩刑中交付保護管束。水果刀貳把沒收。
    事  實
一、甲○○為乙○○之夫，彼此間屬家庭暴力防治法第三條第一款所定之家庭成員。
    因甲○○有對家庭成員乙○○實施家庭暴力之事實，而經乙○○聲請本院核發民
    事暫時保護令，旋經本院於九十年十一月三十日以九十年度暫家護字第三四三號
    准予核發（一）甲○○不得對乙○○實施身體或精神上不法侵害之行為。（二）
    甲○○不得直接或間接對於乙○○為騷擾之聯絡行為等事項之民事暫時保護令。
    甲○○於收受上開民事暫時保護令後，詎其於九十一年一月十六日下午二時許，
    在新竹縣新豐鄉福興村七鄰一二五號住處，因甲○○要求乙○○拿出房屋所有權
    狀，為乙○○所拒而發生爭執，甲○○竟徒手毆打乙○○，致乙○○受有臉部、
    頸部及雙前臂多處瘀傷之傷害，甲○○並持其所有水果刀二把，向乙○○作勢欲
    刺狀，而對乙○○其實施身體上之不法侵害行為及騷擾行為，違反上開民事暫時
    保護令所為禁止實施家庭暴力行為。嗣因乙○○報警，經警於同日下午四時三十
    分許，在前揭地點查獲，並扣得甲○○前開行為所使用之水果刀二把。
二、案經乙○○訴由新竹縣警察局竹北分局報告臺灣新竹地方法院檢察署檢察官偵查
    起訴。
    理  由
一、訊據被告甲○○坦承於前揭時地，徒手毆打告訴人乙○○，並持水果刀向告訴人
    作勢欲刺，但辯稱係因告訴人不同意拿出房屋所有權狀，且告訴人也有拿棍子打
    他云云，惟查被告前開違反保護令，徒手毆打告訴人，致告訴人受有前開傷害，
    並持二把水果刀向告訴人作勢欲刺狀之事實，業據告訴人於警訊、偵查及本院審
    理時指訴綦詳，核與證人即被告之子陳源福於警訊中證述之情節相符，並與被告
    供述情節大致相符，告訴人遭被告毆打，致受有前揭傷害之事實，亦有診斷證明
    書一紙在卷可稽，此外復有本院九十年度暫家護字第三四三號暫時保護令各一紙
    附卷可稽及被告所有供前揭違反保護令行為使用之水果刀二把扣案可稽，本件事
    證已臻明確，被告犯行堪予認定。
二、按被告違反法院依家庭暴力防治法第十五條第一項、第二項、第十三條第二項第
    一款、第二款核發民事暫時保護令所為之禁止對於被害人實施家庭暴力行為之裁
    定，核其所為係犯家庭暴力防治法第五十條第一款、第二款（公訴人漏引第一款
    ）之違反保護令罪及刑法第二百七十七條第一項普通傷害罪。被告以一傷害行為
    同時觸犯上開二罪名，為想像競合犯，應依刑法第五十五條規定從一重處斷。公
    訴人認該二罪係犯意各別，應分論併罰，尚有誤會。被告持刀恐嚇告訴人之危險
    行為，為傷害之實害行為所吸收不另論罪。爰審酌被告漠視法院所為禁止實施家
    庭暴力之裁定，惟念其已年逾七十歲、犯罪手段、情節及對被害人所生之危害及
    犯罪後態度等一切情狀，量處如主文所示之刑，並諭知易科罰金之折算標準。又
    被告前未曾受有期徒刑以上之宣告，此有臺灣新竹地方法院檢察署刑案資料查註
    紀錄表及臺灣高等法院被告全國前案紀錄表各一份在卷可憑，其因一時衝動，而
    罹刑典，且已年逾七十歲，經此刑之宣告後，應知警惕而無再犯之虞，本院因認
    暫不執行其刑為當，予以宣告緩刑三年，緩刑期內並交付保護管束，以啟自新。
    扣案水果刀二把係被告所有，供犯前開違反保護令罪所使用之物，依刑法第三十
    八條第一項第二款予以宣告沒收。
據上論斷，應依刑事訴訟法第二百九十九條第一項前段，家庭暴力防治法第五十條第
一款、第二款、第三十條第一項，刑法第十一條前段、第二百七十七條第一項、第五
十五條、第四十一條第一項前段，第七十四條第一款、第三十八條第一項第二款，罰
金罰鍰提高標準條例第一條前段、第二條，判決如主文。
本案經檢察官吳金棟到庭執行職務。
中      華      民      國    九十一    年      五      月    二十七    日
                                臺灣新竹地方法院刑事第二庭
                                        法  官  王  銘  勇
右正本證明與原本無異。
如不服本判決，應於判決送達後十日內向本院提出上訴狀( 應附繕本 )，上訴於臺灣
高等法院。
                                        書記官  鄭  明  枝
中      華      民      國    九十一    年   五      月    二十七    日
附錄本判決論罪之法條：
家庭暴力防治法第五十條
違反法院依第十三條、第十五條所為之下列裁定者，為本法所稱之違反保護令罪，處
三年以下有期徒刑、拘役或科或併科新台幣十萬元以下罰金︰
一、禁止實施家庭暴力行為。
二、禁止直接或間接騷擾、接觸、通話或其他連絡行為。
三、命遷出住居所。
四、遠離住居所、工作場所、學校或其他特定場所。
五、命完成加害人處遇計畫：戒癮治療、精神治療、心理輔導或其他治療、輔導。
中華民國刑法第二百七十七條第一項：
傷害人之身體或健康者，處三年以下有期徒刑、拘役或一千元以下罰金。
